# 外商投资企业清算报告

提问人：koodhao 时间：2014-02-27 17:04:51
外商投资企业注销税务登记证需要提供清算报告，请教一下这个清算报告是会计师事务所出的清算审计报告还是税务所出的鉴证报告？有没有相关的模板？谢谢大家

回答人：chenyiwei
各地税务机关的注销登记流程可能会有所差异，请以你所在地的主管税务机关公布的流程和提交资料要求为准。